【裁判字號】    99,易,742
【裁判日期】    990430
【裁判案由】    毒品危害防制條例
【裁判全文】
臺灣板橋地方法院刑事判決               99年度易字第742號
公  訴  人  臺灣板橋地方法院檢察署檢察官
被      告  甲○○
上列被告因毒品危害防制條例案件，經檢察官提起公訴（99年度
毒偵字第485 號），被告於準備程序進行中為有罪陳述，經告知
簡式審判程序之旨，依簡式審判程序，判決如下：
    主  文
甲○○施用第二級毒品，累犯，處有期徒刑肆月，如易科罰金，
以新臺幣壹仟元折算壹日。扣案之甲基安非他命（驗餘淨重零點
零陸壹捌公克）沒收銷燬之。
    事  實
一、甲○○前於民國91年間因施用第二級毒品甲基安非他命案件
    ，經本院以91年度毒聲字第308 號裁定送觀察勒戒後，認無
    繼續施用毒品之傾向，由檢察官於91年4 月18日，以91年度
    毒偵緝字第156 號為不起訴處分確定，復於93年間再因施用
    毒品案件，於94年3 月1 日經臺灣桃園地方法院以93年訴字
    第1524號判處應執行有期徒刑9 月、5 月，合併定應執行刑
    有期徒刑1 年確定，而於94年5 月12日入監執行至95年4 月
    18 日 縮短刑期假釋出監付保護管束，至95年5 月11日期滿
    以執行完畢論。再因持有毒品等案件，經本院以96年度簡字
    第5092號判決判處有期徒刑3 月，經減刑為有期徒刑1 月15
    日確定；再因偽造文書案件，經臺灣桃園地方法院以94年度
    訴字第511 號判決有期徒刑2 年確定，而於97年4 月28日入
    監執行至98年6 月12日縮短刑期假釋出監付保護管束至98年
    11月15日期滿以執行完畢論。詎其猶不知悔悟並戒絕毒癮，
    復基於施用第二級毒品甲基安非他命( 下稱：安非他命) 之
    犯意，於98年12月30日許，台北縣三重市朋友租屋處，施用
    安非他命1 次。嗣於98年12月30日凌晨2 時45分許，在臺北
    縣三重市○○路○ 段661 巷口，因形跡可疑為警攔查，當場
    自其身上查獲安非他命1 包（驗餘淨重0.0618公克），並採
    集其尿液送驗結果安非他命類呈陽性反應，而查悉上情。
二、案經臺北縣政府警察局三重分局移送臺灣板橋地方法院檢察
    署檢察官偵查起訴。
    理  由
一、上揭事實，業據被告於本院準備程序中與審理時坦承不諱，
    且其於上揭時地為警查獲時所採取之尿液，經送請檢驗結果
    ，呈現甲基安非他命代謝物安非他命、甲基安非他命陽性反
    應，有濫用藥物檢驗報告乙紙附卷可稽，足徵被告前開自白
    與事實相符，應堪採信。
二、按甲基安非他命為毒品危害防制條例第2條第2項第2 款所稱
    之第二級毒品，不得施用、持有。次按，犯毒品危害防制條
    例第10條施用第二級毒品之罪者，檢察官應聲請法院裁定，
    令被告入勒戒處所觀察、勒戒，經觀察、勒戒後，檢察官依
    據勒戒處所之陳報，認受觀察、勒戒人無繼續施用毒品傾向
    者，應即釋放，並為不起訴之處分；認受觀察、勒戒人有繼
    續施用毒品之傾向者，檢察官應聲請法院裁定令入戒治處所
    強制戒治，其期間為6 個月以上，至無繼續強制戒治之必要
    為止，但最長不得逾1 年，強制戒治期滿，應即釋放，由檢
    察官為不起訴之處分。觀察、勒戒或強制戒治執行完畢釋放
    後，5 年內再犯第10條之罪者，應依一般刑事訴訟程序予以
    起訴論罪科刑，此觀諸毒品危害防制條例第20條第1項、第2
    項、第23條第1項、第2 項規定自明。而被告若於5年內已再
    犯，經依法追訴處罰，縱其第3次（或第3次以上）再度施用
    毒品之時間，在初犯經觀察、勒戒或強制戒治執行完畢釋放
    5年以後，已不合於「5年後再犯」之規定，且因已於「5 年
    內再犯」，顯見其再犯率甚高，原實施觀察、勒戒或強制戒
    治，已無法收其實效，即應依該條例第10條處罰（最高法院
    95年第7 次刑事庭會議決定可資參照）。被告既有如犯罪事
    實欄所示觀察、勒戒及論罪科刑之前科，有臺灣高等法院被
    告前案紀錄表乙份在卷可佐，本件施用毒品案件依前述規定
    自應予以起訴論罪科刑。是核被告所為，係犯毒品危害防制
    條例第10條第2 項之施用第二級毒品罪。其持有第二級毒品
    之低度行為，應為其後之施用高度行為所吸收，不另論罪。
    查被告曾有如犯罪事實欄所示之論罪科刑前科，已如前述，
    其於有期徒刑執行完畢後5 年內，故意再犯本案有期徒刑以
    上之罪，為累犯，應依刑法第47條第1 項規定加重其刑。爰
    審酌被告經觀察勒戒及論罪科刑後，仍未能戒絕毒癮，顯見
    其戒絕毒癮之意念非堅，惟念其施用毒品行為，乃屬對自身
    健康之戕害行為，及其犯罪動機、目的、手段等一切情狀，
    量處如主文所示之刑，並諭知易科罰金之折算標準，以資懲
    儆。扣案之甲基安非他命（淨重0.0618公克）為查獲之毒品
    ，應依毒品危害防制條例第18條第1 項前段規定沒收銷燬之
    。
據上論斷，應依刑事訴訟法第273 條之1 第1 項、第299 條第1
項前段，毒品危害防制條例第10條第2 項、第18條第1 項前段，
刑法第11條前段、第47條第1 項、第41條第1 項，判決如主文。
本案經檢察官賴建如到庭執行職務。
中    華    民    國    99    年    4     月    30    日
               刑事第四庭  法  官  徐子涵
上列正本證明與原本無異。
如不服本判決，應於判決送達後10日內敘明上訴理由，向本院提
出上訴狀 (應附繕本) ，上訴於臺灣高等法院。其未敘述上訴理
由者，應於上訴期間屆滿後20日內向本院補提理由書「切勿逕送
上級法院」。
                           書記官  張桐嘉
中    華    民    國    99    年    4     月    30    日
附錄本判決論罪法條：
毒品危害防制條例第10條：
施用第1級毒品者，處6月以上5年以下有期徒刑。
施用第2級毒品者，處3年以下有期徒刑。

司法院資訊處製作；財團法人民間司法改革基金會備份。
